【裁判字號】    98,交聲,348
【裁判日期】    980407
【裁判案由】    交管條例聲異
【裁判全文】
臺灣板橋地方法院交通事件裁定         98年度交聲字第348號
原處分機關  交通部公路總局臺北區監理所
異  議  人
即受處分人  乙○○
上列異議人即受處分人因違反道路交通管理處罰條例案件，對於
交通部公路總局臺北區監理所中華民國98年2 月6 日所為之處分
（原處分案號：北監營裁字裁40-Z3A013154號），聲明異議，本
院裁定如下：
    主  文
異議駁回。
    理  由
一、按汽車行駛於高速公路或設站管制之道路，而未依規定行駛
    車道者，處汽車駕駛人新臺幣（下同）3000元以上6000元以
    下罰鍰，並記違規點數1 點，道路交通管理處罰條例第33條
    第1 項第3 款、第63條第1 項第1 款定有明文。又汽車行駛
    高速公路及快速道路，其車道之使用，除因交通事故及道路
    施工依臨時或可移動標誌指示或交通勤務警察指揮外，應依
    設置之交通標誌、標線或號誌之規定，無設置者，載重之大
    貨車、大客貨兩用車、聯結車行駛於長陡坡之下坡路段，除
    有特殊狀況外，應行駛外側車道，並禁止變換車道，為高速
    公路及快速公路交通管制規則第8 條第1 項第4 款所明定。
二、原處分意旨略以：異議人即受處分人乙○○於民國97年12月
    4 日凌晨2 時40分許，駕駛車牌號碼FH－405 號營業大貨曳
    引車，行經國道1 號南下153.8 公里處之長陡坡下坡路段，
    原僅限行駛於外側車道，竟未依規定行駛於中線車道，經警
    依法舉發，異議人於舉發通知單應到案期限前提出申訴，原
    處分機關調查後，認違規事實明確，乃依道路交通管理處罰
    條例第33條第1 項第3 款、第63條第1 項第1 款，違反道路
    交通管理事件統一裁罰基準及處理細則，及違反道路交通管
    理事件統一裁罰基準表等規定，於98年2 月6 日裁處罰鍰40
    00元並記違規點數1 點。
三、本件異議人前揭違規事實，業經證人即舉發員警丙○○、甲
    ○○2 人分於本院調查時證述明確，並有舉發通知單及舉發
    機關查覆書函在卷可憑，異議人亦自承其確有前揭違規情形
    。異議人雖辯稱當時前方突然有車輛插進車道，其為免煞車
    不及撞上肇事，始變換車道駛入中線車道，此舉發員警因視
    角緣故雖未見到，但所辯屬實云云，惟其所辯已經證人丙○
    ○、甲○○否認在卷，且其等於本院調查時均證述取締當時
    ，車流量正常，並無其他車輛違規等情，本院經核其2 人之
    證詞並無何矛盾、不符之處，且本件舉發當時，該路段設有
    路燈、照明清楚，有卷附照片可憑，衡情，應無干擾舉發員
    警判斷違規之因素存在，復審酌證人2 人均為專職執行交通
    勤務之員警，與異議人並不相識，其等證詞並分別經依法具
    結以擔保其憑信性，衡情，其等證詞應屬可信，異議人前揭
    所辯並不足採。事證明確，異議人之違規行為堪以認定。
四、綜上，異議人確有前述違規情事，原處分機關依前開規定裁
    處罰鍰4,000 元並記違規點數1 點，核無違誤，本件異議為
    無理由，應予駁回。
據上論斷，應依道路交通案件處理辦法第19條，裁定如主文。
中    華    民    國    98    年    4     月    7     日
                  交通法庭  法  官  陳正昇
上列正本證明與原本無異。
如不服本裁定，應於裁定送達後5 日內敘明抗告理由，向本院提
出抗告狀。
                            書記官  林文達
中    華    民    國    98    年    4     月    7     日


司法院資訊處製作；財團法人民間司法改革基金會備份。
